【裁判字號】    95,台上,4394
【裁判日期】    950810
【裁判案由】    殺人未遂等罪
【裁判全文】
最高法院刑事判決            九十五年度台上字第四三九四號
    上  訴  人  甲○○
                        在押）.
上列上訴人因殺人未遂等罪案件，不服台灣高等法院台南分院中
華民國九十五年六月六日第二審判決（九十五年度上訴字第三○
八號，起訴案號：台灣嘉義地方法院檢察署九十四年度偵字第四
四七○、五○四○號），提起上訴，本院判決如下：
    主  文
上訴駁回。
    理  由
一、私行拘禁及重傷害部分：
按刑事訴訟法第三百七十七條規定：上訴於第三審法院，非以判
決違背法令為理由，不得為之；是提起第三審上訴，應以原判決
違背法令為理由，係屬法定要件；如果上訴理由狀並未依據卷內
訴訟資料具體指摘原判決不適用何種法則或如何適用不當，或所
指摘原判決違法情事，顯與法律規定得為第三審上訴理由之違法
情形不相適合時，均應認其上訴為違背法律上之程式，予以駁回
。本件原判決撤銷第一審關於上訴人甲○○被訴重傷害部分諭知
公訴不受理之判決，改判論處上訴人使人受重傷罪，處有期徒刑
伍年肆月；另維持第一審論處上訴人私行拘禁部分之科刑判決（
處有期徒刑柒月），駁回上訴人在第二審關於該部分之上訴；已
分別詳認定犯罪事實之依據及憑以認定之理由，並對上訴人否
認私行拘禁被害人魏菀緹及無使魏女受重傷之故意等辯詞，如何
不足採信，均已依據卷內資料予以指駁及說明，從形式上觀察，
原判決並無違背法令情形。上訴人之上訴意旨謂：(一)、原判決事
實欄二認定上訴人見魏菀緹進入台南縣白河鎮○○路某「統一超
商」購物，上訴人竟基於妨害自由之犯意，尾隨魏女進入該超商
，旋對魏女恐嚇稱：「如果妳不和我走，我就要開槍」等語，致
魏女心生畏懼而隨同上訴人離開該超商等情；然實情係魏女事前
主動打電話約上訴人至上開超商見面，並非尾隨進入該超商，上
訴人於原審即請求調閱兩人間通聯紀錄，以證明上訴人所述非虛
，但原審法院不為調查，亦未說明何以不為調查之理由，難謂無
調查職責未盡及理由不備之違法。(二)、刑法上之重傷害罪，須行
為人有重傷害之故意，並使被害人之身體或健康受有不治或難治
之傷害，始克成立；至所謂重大不治或難治，應解為重大不治或
重大難治，是傷害雖係不治或難治，但非重大者，即不應構成重
傷害罪；上訴人在魏女胸前及背部刺青，係因基於義憤且為挽回
兩人感情始為刺青行為；又上訴人知識不足，以上訴人之認知，
在魏女胸前及背部刺青，委無重傷害之故意，原判決就此部分，
論上訴人以重傷害罪，實難甘服；請求撤銷原判決關於此二部分
之判決，發回原審法院更為審理等語。惟查，上訴人在上開超商
恐嚇魏女一節，業據魏女於警詢及偵查中指訴不移，上訴人於原
審準備程序訊問時亦直承不諱，原判決認上訴人確有此部分恐嚇
魏女犯行，尚與證據法則無違。又原判決理由貳、二、(四)復說明
上訴人恐嚇魏女犯行，為其私行拘禁之部分行為，不另論罪，縱
令該恐嚇魏女行為，不成立犯罪，仍無解於上訴人私行拘禁之刑
責；再上訴人與魏女在上開超商見面後既對魏女恐嚇，縱令魏女
事前委有與上訴人約在上開超商見面之事實，亦不影響上訴人此
部分犯罪之成立，則原審不調閱上訴人與魏女間之通聯紀錄，不
為無益之調查，難謂有調查職責未盡及理由不備之違法；上訴意
旨(一)執此爭論，殊非適法之第三審上訴理由。又原判決理由貳、
二、(三)已說明上訴人在魏女胸前及背部刺上侮辱魏女等不堪入目
之文字，面積不小，不易去除，上訴人顯有使魏女受重傷害之犯
意，乃論上訴人以刑法第二百七十八條第一項之重傷害罪，其法
則之適用，於法洵無違誤；上訴意旨(二)任意解釋法律而漫加指摘
，亦非適法之第三審上訴理由。至其他上訴意旨復未依據卷內資
料具體指摘原判決究如何違背法令，核與法定上訴第三審之形式
要件不符，其此二部分之上訴均違背法律上之程式，應併予駁回
。
二、未經許可持有手槍、殺人未遂及以非法方法剝奪人之行動自
由部分：
查第三審上訴書狀，應敘述上訴之理由，其未敘述者，得於提起
上訴後十日內補提理由書於原審法院，已逾上述期間，而於第三
審法院未判決前仍未提出上訴理由書狀者，第三審法院應以判決
駁回之，刑事訴訟法第三百八十二條第一項、第三百九十五條後
段規定甚明。上訴人另被訴未經許可持有手槍、殺人未遂及以非
法方法剝奪人之行動自由（槍砲彈藥刀械管制條例第七條第四項
、刑法第二百七十一條第二項第一項、第三百零二條第一項）部
分，不服原審判決，於民國九十五年六月二十日提起上訴，並未
述理由，迄今逾期已久，於本院未判決前仍未提出，依上開規
定其此三部分之上訴均非合法，亦應併予駁回。
據上論結，應依刑事訴訟法第三百九十五條，判決如主文。
中    華    民    國  九十五  年    八    月    十    日
                      最高法院刑事第十二庭
                          審判長法官  林  永  茂
                                法官  洪  文  章
                                法官  蘇  振  堂
                                法官  蕭  仰  歸
                                法官  林  茂  雄
      本件正本證明與原本無異
                                      書  記  官
中    華    民    國  九十五  年    八    月   十五   日
                                                      Ｑ


司法院資訊處製作；財團法人民間司法改革基金會備份。
